臺灣屏東地方法院刑事判決　　　　　　　 94年度訴字第521號
公　訴　人　臺灣屏東地方法院檢察署檢察官
被　　　告　甲○○
上列被告因違反毒品危害防制條例案件，經檢察官提起公訴（94
年度毒偵字第1212號），及移送併案（94年度毒偵字第1276號、
94年度毒偵字第1402號、94年度毒偵字第1394號），本院裁定以
簡式審判程序審理，茲判決如下：
    主  文
甲○○連續施用第一級毒品，處有期徒刑壹年貳月。扣案之海洛
因壹包（共計淨重零點柒伍公克，空包裝重零點貳貳公克）及注
射針筒（含紅色液體）壹支沒收銷燬，注射針筒（未使用過）壹
支沒收。
    事  實
一、甲○○前於民國89年間曾因施用毒品案件，經強制戒治期滿
    ，由臺灣屏東地方法院檢察署檢察官於90年4 月23日以90年
    度戒毒偵字第124 號為不起訴處分確定在案，嗣於90年間又
    因施用毒品案件，經本院以90年度毒聲字第1692號裁定至戒
    治處所強制戒治，並於91年7 月4 日出戒治處所續執行另案
    刑期（其原強制戒治期滿日92年2 月6 日）。然甲○○仍未
    戒除毒癮，竟又於前開強制戒治執行完畢後5 年內，基於施
    用第一級毒品海洛因之概括犯意，自94年2 月中旬某日起，
    至94年7 月7 日止，連續在其屏東縣潮州鎮○○里○○街93
    號2 樓之1 住所及附近旅社等處，以將海洛因滲入香菸點燃
    吸取其煙霧或加水溶解後利用針筒施打入體內之方式，每2
    至3 日施用第一級毒品海洛因1 次。嗣於：
  (一)94年3 月19日20時25分許，因屏東縣警察局屏東分局警員在
    屏東縣麟洛鄉○○路之界揚超商前見甲○○形跡可疑，遂徵
    其同意至分駐所驗尿，並以初步檢驗試紙驗出其尿液有毒品
    陽性反應後，甲○○遂向上開警員自白其施用海洛因之犯罪
    情事而查獲。
  (二)94年4 月26日甲○○於其假釋中付保護管束之期間，依規定
    至臺灣屏東地方法院檢察署向觀護人報到時，觀護人採取其
    尿液檢體送臺灣檢驗科技股份有限公司予以檢驗，發現其尿
    液呈嗎啡（海洛因之水解反應）及甲基安非他命（其涉犯施
    用第二級毒品罪部分，另由檢察官偵查起訴）陽性反應，因
    而查知其施用海洛因犯行。
  (三)94年5 月6 日甲○○於其假釋中付保護管束之期間，依規定
    至臺灣屏東地方法院檢察署向觀護人報到時，觀護人採取其
    尿液檢體送臺灣檢驗科技股份有限公司予以檢驗，發現其尿
    液呈嗎啡陽性反應，因而查知其施用海洛因犯行。
  (四)94年5 月27日0 時15分許，因屏東縣警察局潮州分局接獲民
    眾報案，遂通知巡邏警員至屏東縣潮州鎮○○里○○路「細
    心堂」廟前，見甲○○形跡可疑，並於廟內廁所查扣裝有紅
    色液體之注射針筒1 支，又發現甲○○左手肘內側有針孔痕
    跡，遂予詢問是否有施用毒品，甲○○遂向上開警員自白其
    施用海洛因之犯罪情事，隨後為警於其腰際扣得海洛因1 包
    （淨重0.75公克，空包裝重0.22公克）及未使用過之注射針
    筒1 支。
二、案經屏東縣警察局屏東分局報請臺灣屏東地方法院檢察署檢
    察官偵查起訴，並由屏東縣警察局潮州分局報請，及臺灣屏
    東地方法院檢察署觀護人簽由同署檢察官移送併辦。
    理  由
一、上述事實，已據被告甲○○坦白承認，又其於94年3 月19日
    、94年4 月26日、94年5 月6 日及94年5 月27日為警查獲後
    於警察局所採集之尿液或於臺灣屏東地方法院檢察署採尿室
    排放之尿液經送檢驗結果，均確呈嗎啡（海洛因之水解反應
    ）陽性反應，有臺灣檢驗科技股份有限公司濫用藥物尿液檢
    驗報告4 紙可稽，此均為鑑定機關本於專業知識及以精密儀
    器測試後所得之結論，自可憑信。而扣案之白色粉末1 包（
    共計淨重0.75公克，空包裝重0.22公克）送驗後，發現含有
    海洛因成分，有法務部調查局調科壹字第240003726 號鑑定
    通知書1 紙附卷可參，至含紅色液體之注射針筒1 支經檢驗
    後亦有海洛因陽性反應，顯然沾附有海洛因痕漬之事實，亦
    有高雄醫學大學附設中和紀念醫院檢驗報告1 紙在卷可考，
    故被告自白施用海洛因，應與事實相符，而堪採信。又被告
    曾於89年間曾因施用毒品案件，經強制戒治期滿，由臺灣屏
    東地方法院檢察署檢察官於90年4 月23日以90年度戒毒偵字
    第124 號為不起訴處分確定在案，嗣於90年間又因施用毒品
    案件，經本院以90年度毒聲字第1692號裁定至戒治處所強制
    戒治，並於91年7 月4 日出戒治處所續執行另案刑期，其原
    強制戒治期滿日92年2 月6 日等情，有臺灣高等法院被告全
    國前案紀錄表、臺灣屏東地方法院檢察署刑案資料查註紀錄
    表各1 份附卷足憑，故本案事證明確，被告於前開強制戒治
    釋放後5年 內，再次施用海洛因之犯行，堪以認定。
二、查海洛因係毒品危害防制條例第2 條第2 項第1 款所定之第
    一級毒品，不得非法持有、施用。故核被告施用海洛因之行
    為，係犯毒品危害防制條例第10條第1 項施用第一級毒品罪
    。而其於施用海洛因前或後之持有海洛因犯行，為其施用之
    高度行為所吸收，不另論罪。被告除於94年2 月中旬某日起
    至同年3 月17日15時30分許止之時期內施用海洛因外，又於
    前開犯罪事實欄所載時、地施用海洛因等事實，雖未據公訴
    人起訴，然本院認此部分與本案已起訴部分有連續犯之裁判
    上一罪關係，亦為起訴之效力所及，本院應併予審理。被告
    多次施用海洛因之行為，時間緊接，手法相同，所犯係犯罪
    構成要件相同之罪名，顯係基於概括犯意而反覆為之，應依
    連續犯規定，論以1 罪，並加重其刑。爰審酌被告曾因施用
    毒品經送觀察、勒戒及強制戒治後，仍未能戒斷其施用毒品
    之惡習，足見其陷溺已深，惟因施用毒品均僅係戕害其自己
    身心並無加害他人，犯罪後坦承犯行、態度尚稱良好等一切
    情狀，量處如主文所示之刑。
三、扣案之白色粉末狀物體1 包（共計淨重0.75公克，空包裝重
    0.22公克）含有海洛因成分，至注射針筒（含紅色液體）1
    支亦沾附有海洛因痕漬，難以分離等情，有法務部調查局及
    高雄醫學大學附設中和紀念醫院之鑑定報告可按已如上所述
    ，均應依毒品危害防制條例第18條第1 項前段之規定，沒收
    銷燬之。至於被告腰際查獲之注射針筒1 支，經檢驗後並無
    任何毒品反應，亦有高雄醫學大學附設中和紀念醫院檢驗報
    告1 紙可參，被告亦供稱該注射針筒為伊所有，原係預備作
    為施用海洛因之工具，惟被查獲未及施用等語，是應另依刑
    法第38條第1 項第2 款之規定沒收之，併予敘明。
據上論斷，應依刑事訴訟法第273條之1第1項、第299條第1項前
段，毒品危害防制條例第10條第1 項、第18條第1 項前段，刑法
第11條、第56條、第38條第1項第2款，判決如主文。
本案經檢察官鄭伊鈞到庭執行職務。
中　　華　　民　　國　　94　　年　　7 　　月　　29　　日
                  刑事第五庭    法  官  林柏泓
以上正本證明與原本無異。
如不服本判決應於收受本判決送達後十日內向本院提出上訴書狀，
其未敘述上訴理由者，並得於提起上訴後十日內向本院補提理由
書狀（均須按他造當事人之人數附繕本）「切勿逕送上級法院」
中　　華　　民　　國　　94　　年　　8 　　月　　3 　　日
                                書記官  劉淑蓉
附錄法條：
毒品危害防制條例第10條
施用第一級毒品者，處 6 月以上 5 年以下有期徒刑。
